【裁判字號】    89,簡上,91
【裁判日期】    890720
【裁判案由】    違反就業服務法
【裁判全文】
臺灣彰化地方法院刑事判決                          八十九年度簡上字第九一號
    上  訴  人  臺灣彰化地方法院檢察署檢察官
    上  訴  人
    即  被  告  彰藝實業股份有限公司
    上訴人即被告
    兼右公司代表人  甲○○
右列上訴人因被告違反就業服務法案件，不服本院八十八年度彰簡字第一七四號八十
九年三月十三日第一審判決（聲請案號：八十八年度偵字第一０九二九號、八十九年
度偵字第四六七號），本院管轄第二審合議庭判決如左︰
    主  文
原判決撤銷。
彰藝實業股份有限公司之代表人，因執行業務違反雇主不得未經許可聘僱他人所申請
聘僱之外國人之規定，其聘僱人數為二人以上，處罰金新台幣捌萬元。
甲○○違反雇主不得未經許可聘僱他人所申請聘僱之外國人之規定，其聘僱人數為二
人以上，處罰金新台幣捌萬元，如易服勞役，以新台幣玖佰元即銀元佰元折算壹日
。
      事    實
一、甲○○係設於彰化縣鹿港鎮埔崙里埔腳巷十八號彰藝實業股份有限公司（下簡稱
    彰藝公司）之代表人，明知雇主不得未經許可聘僱他人所申請聘僱之外國人，竟
    因執行彰藝公司業務之需要，於民國八十七年九月十一日起，用彰藝公司名義，
    以每月工資約新台幣（下同）一萬六千五百元價格，聘僱原為甲○○（原名尤玉
    書）名義以監護工名目申請聘僱入境之菲律賓籍ＣＯＲＮＥＬ  ＬＩＬＩＡＮ
    ＡＲＧＵＥＬＬＥＳ、及ＥＳＴＲＥＬＬＡ  ＬＩＬＩＡＮ  ＮＡＲＣＩＳＯ二
    名外國人，在上址從事家具包裝工作。嗣於八十八年十一月三日十四時五十分許
    ，經警於上揭處所查獲。
二、案經彰化縣警察局鹿港分局移送（甲○○部分）及臺灣彰化地方法院檢察署檢察
    官自動檢舉（彰藝公司部分）偵查起訴。
    理    由
一、右揭事實，業據被告甲○○於警訊及偵查中坦承不諱，核與證人即被告所聘僱之
    二名菲籍外國人於警訊時所供相符，並有經濟部公司執照、外僑居留證、居留外
    僑作業外勞詳細資料等件可參，事證明確，被告犯行洵堪認定。
二、核被告甲○○執行彰藝公司業務以公司名義聘僱原為其名義申請聘僱之外國人，
    係違反就業服務法第五十三條第三款規定，其聘僱人數為二人，應依同法第五十
  八條第一項後段論處，被告彰藝公司併應依同條第二項規定科罰。原審對被告予
    以論罰科刑，固非無見，上訴人即公訴人執被告先後僱用二人乙節而認應依連續
    犯論處據為上訴，非有理由；上訴人即被告以該二名外勞係甲○○本人所申請聘
    僱，應無聘僱他人所申請聘僱之情事云云提起上訴，亦非有據；惟：（一）公訴
    人之聲請簡易判決處刑書係認定被告基於概括犯意而先後僱用二名外國人，屬連
    續犯，原審既認非屬連續犯，乃就此部分未加說明或更異，遽仍引用聲請書之記
    載，所認定事實與判決互有齟齬。（二）原審判決之主文均漏載「未經許可」乙
    詞及被告甲○○部分主文部分復贅載「法人之代表人，因執行業務」等詞，核與
    法條規定有異，亦有不當。上訴意旨雖未指摘及此，然原判決既有違誤，自應由
    本院將原判決撤銷改判。爰審酌被告犯罪之動機、方法、手段、所生危害暨犯後
    態度與其僱佣期間長達年餘等一切情狀，分別量處如主文所示之刑，及諭知被告
    甲○○易服勞役之折算標準，以示懲儆。
據上論斷，應依刑事訴訟法第四百五十五條之一第一項、第三項、第三百六十九條第
一項前段、第三百六十四條、第二百九十九條一項前段，就業服務法第五十八條第一
項後段、第二項，刑法第十一條前段、第四十二條第二項，罰金罰鍰提高標準條例第
二條，現行法規所定貨幣單位折算新台幣條例第二條，判決如主文。
本案經檢察官孫治遠到庭執行職務。
中    華    民    國    八十九      年    七        月    二十          日
                              臺灣彰化地方法院刑事第二庭
                                        審判長法官  林  欽  章
                                        法      官  蔡  紹  良
                                        法      官  洪  榮  謙
右正本證明與原本無異。
如不服本判決，應於判決送達後十日內向本院提出上訴狀( 須附繕本 )。
告訴人或被害人對於判決如有不服具備理由請求檢察官上訴者，其上訴期間之計算係
以檢察官收受判決正本之日期為準。
                                        法院書記官  謝  鈴  玉
中    華    民    國    八十九      年    七        月    二十五        日
就業服務法第五十八條
違反第五十三條第一款、第二款或第三款規定，其聘僱或留用人數為一人者，處六月
以下有期徒刑、拘役或科或併科新臺幣九萬元以下罰金；其聘僱或留用人數為二人以
上者，處三年以下有期徒刑、拘役或科或併科新臺幣三十萬元以下罰金。
法人之代表人、法人或自然人之代理、受雇人或其他從業人員，因執行業務犯前項之
罪者，除處罰其行為人外，對該法人或自然人亦科以前項之罰金。
就業服務法第五十三條
雇主不得有左列行為：
一、聘僱或留用未經許可或許可失效之外國人。
二、以本人名義聘僱外國人為他人工作。
三、未經許可聘僱或留用他人所申請聘僱之外國人。
四、指派所聘僱之外國人從事申請許可以外之工作。


司法院資訊處製作；財團法人民間司法改革基金會備份。
